臺灣高等法院刑事判決　　　　　　　　100年度上訴字第898號
上　訴　人　臺灣士林地方法院檢察署檢察官
上　訴　人
即　被　告　陳昱勳
指定辯護人　本院公設辯護人陳德仁
上列上訴人因被告毒品危害防制條例案件，不服臺灣士林地方法
院99年度訴字第290號，中華民國100年1 月11日第一審判決（起
訴案號：臺灣士林地方法院檢察署99年度偵字第9771、9772號）
，提起上訴，本院判決如下：
    主  文
上訴駁回。
    事  實
一、陳昱勳明知亞甲基雙氧甲基安非他命（MDMA，俗稱搖頭丸，
    以下簡稱MDMA）、愷他命（Ketamine，俗稱 K他命）分別為
    毒品危害防制條例第2條第2項第2款、第3款所規範之第二級
    、第三級毒品，不得非法持有、販賣與轉讓，竟：
  (一)基於持有第二級毒品之犯意，於民國99年4 月底、5 月初某
    日，在臺北縣三重市（現新北市三重區）三合夜市附近及臺
    北市○○區○○街64巷2 號4 樓，以新臺幣（下同）1 萬5,
    000 元之價格，向真實姓名年籍不詳之綽號「鬥陣仔」成年
    男子，購買含有第二級毒品MDMA成分之淺綠色圓形藥錠（驗
    餘總淨重5.37公克）及淺紫色圓形藥錠（驗餘總淨重5.56公
    克）共9 包而持有之。
  (二)基於意圖營利而販賣第三級毒品愷他命之犯意，以其所有SO
    NY廠牌手機內裝友人申請借其使用之0000000000門號SIM 卡
    為聯絡工具，於附表各編號所示之交易時間、地點，以附表
    各編號所示之數量與金額，販賣第三級毒品愷他命予附表各
    編號所示之人。
  (三)基於轉讓第三級毒品愷他命之犯意，於99年5月3日晚間某時
    許，在臺北市○○區○○路某餐廳內，無償轉讓第三級毒品
    愷他命1 包（王庭施用後驗餘淨重0.34公克）予女友王庭
    施用。。
二、嗣於99年5月4日14時30分許，在臺北市○○區○○街162巷4
    號6 樓陳昱勳所承租之居處，為警查獲，並扣得陳昱勳所有
    含第二級毒品MDMA成分之淺綠色圓形藥錠（驗餘總淨重5.37
    公克）及淺紫色圓形藥錠（驗餘總淨重5.56公克）共9 包、
    第三級毒品愷他命22包（現場查扣21包，警察另於分裝盤上
    採集1包，共22包，驗餘總淨重92.17公克，驗餘純質總淨重
    87.56公克）、門號0000000000、0000000000手機（均含SIM
    卡）2支、電子秤2臺、分裝袋368個、分裝盤2 個、提撥器1
    支及現金1 萬100 元等物，另於王庭所有包包內扣得第三
    級毒品愷他命1 包，始悉上情。
三、案經臺北縣政府（現新北市政府）警察局移送臺灣板橋地方
    法院檢察署呈請臺灣高等法院檢察署檢察長令轉臺灣士林地
    方法院檢察署檢察官偵查起訴。
    理  由
壹、程序部分：
    按被告以外之人於審判外之言詞或書面陳述，除法律有規定
    者外，不得作為證據；又被告以外之人於審判外之陳述，雖
    不符合同法第159條之1至第159條之4之規定，但經當事人於
    審判程序同意作為證據，法院審酌該言詞陳述或書面陳述作
    成時之情況，認為適當者，亦得為證據；當事人、代理人或
    辯護人於法院調查證據時，知有第159條第1項不得為證據之
    情形，而未於言詞辯論終結前聲明異議者，視為有前項之同
    意，刑事訴訟法第159條第1項及第159條之5分別定有明文。
    本判決下列所引用各該被告以外之人於審判外之陳述（包含
    書面陳述），除後述公務員於職務上製作之紀錄證明文書，
    並無顯不可信之情況，依刑事訴訟法第159條之4第1款規定
    ，皆有證據能力外，其餘亦屬傳聞證據之部分，惟當事人及
    辯護人於原審及本院準備程序及審判期日中均表示無意見而
    不予爭執，且迄至言詞辯論終結前亦未再聲明異議，本院審
    酌上開證據資料製作時之情況，尚無違法不當及證明力明顯
    過低之瑕疵，亦認為以之作為證據應屬適當，故揆諸前開規
    定，爰逕依刑事訴訟法第159條之5規定，認前揭證據資料均
    有證據能力。
貳、實體部分：
一、前揭犯罪事實，業據被告迭於警詢、偵訊、原審及本院審理
    時坦承不諱（見偵字第13664 號卷，原判決誤載為「偵字第
    13364 號卷」第3 至5 、74、75頁，原審審訴字第699 號卷
    第16、17頁，原審訴字第290 號卷第20至24、40至44頁，本
    院卷第28、37、38頁），核與證人竺士宇、許文明、陳癸夫
    、何文傑、王庭於警詢及偵訊時之證述相符（見偵字第13
    664 號卷第6 至23、26、27、59至75頁，偵字第9771號卷第
    13、14頁），並有扣案之淺綠色圓形藥錠（驗餘總淨重5.37
    公克）、淺紫色圓形藥錠（驗餘總淨重5.56公克）共9 包、
    第三級毒品愷他命22包（現場查扣21包，警察另於分裝盤上
    採集1 包，共22包，驗餘總淨重92.17 公克，驗餘純質總淨
    重87.56 公克）、王庭所有包包內查獲之第三級毒品愷他
    命1 包（驗前毛重0.75公克，驗餘淨重0.34公克）、門號00
    00000000之SONY廠牌手機1 支、電子秤2 臺、分裝袋368 個
    、分裝盤2 個、提撥器1 支及現場查獲照片數張（見偵字第
    16772 號卷第66至69頁）可資佐證，復有通訊監察譯文在卷
    可稽（見偵字第13664 號卷第28至36頁；偵字第16772 號卷
    第99至113 頁）；上開淺綠色及淺紫色圓形藥錠，經送鑑驗
    結果，均檢出含第二級毒品MDMA成分，而扣案之愷他命，經
    送鑑驗結果，均檢出第三級毒品愷他命成分等情，亦有內政
    部警政署刑事警察局99年5 月26日刑鑑字第0990061893號鑑
    定書乙份在卷可憑（見偵字第16772 號卷第129 、130 頁）
    ；另王庭所採尿液經送驗結果，呈愷他命陽性反應，有台
    灣檢驗科技股份有限公司99年5 月21日編號UL/2010/50184
    號濫用藥物檢驗報告、臺北縣政府警察局刑事警察大隊查獲
    違反毒品危害防制條例案件犯嫌代碼對照表各1 份附卷足稽
    （見偵字第16772 號卷第79、86頁），足證被告自白與事實
    相符，應堪採信。
二、又毒品愷他命為政府所列管之違禁物品，查緝甚嚴，取得不
    易，苟被告無何營利意圖，何來甘冒繫獄之風險而有藉出讓
    愷他命以換取金錢之舉？又販賣愷他命屬違法行為，非可公
    然標定賣價陳列，供特定消費者參考比較，尤無公定之價格
    以備查考，無論瓶盛、袋裝或紙包，咸得分裝增減分量，每
    次買賣之價差，亦往往視雙方資力之厚薄、關係之深淺、需
    求之數量、取得之難易、販賣者渴求資金之程度等而有所不
    同，未可一概而論，尤其販賣之利得情形除當事人坦承及價
    量俱臻明確外，委難察得實情，惟販賣之人無論藉價差或量
    差從中牟利，其以營利為鵠的之旨則一。愷他命之取得既屬
    不易，價值不菲，則被告不辭危險與勞費，猶先後賣出愷他
    命予何文傑、陳癸夫、許文明、竺士宇等人乃基於營利之意
    圖而為，實灼然可見。
三、綜上，被告持有第二級毒品MDMA、販賣第三級毒品愷他命、
    轉讓第三級毒品愷他命等犯行，事證明確，洵堪認定，應依
    法論科。
四、核被告陳昱勳所為，係犯毒品危害防制條例第11條第2項之
    持有第二級毒品罪、第4條第3項之販賣第三級毒品罪及第8
    條第3項之轉讓第三級毒品罪。
五、原審審理後，認被告犯上開所述罪名，並說明被告持有第三
    級毒品愷他命純質總淨重達20公克以上，其持有之低度行為
    ，應為販賣愷他命之高度行為所吸收，不另論罪。又愷他命
    雖為管制藥品管理條例第3 條所稱之第三級管制藥品，惟若
    經持有管制藥品登記證、藥品許可證即可購買，作為醫療使
    用等情（參行政院衛生署管制藥品管理局民國94年3 月3 日
    管檢字第0940001625號函）。是愷他命既非經禁止使用之藥
    物，僅屬管制藥品（指經主管機關核可，始得使用之藥品）
    ，自非藥事法第22條所稱之禁藥，因之轉讓愷他命，應依毒
    品危害防制條例第8 條第3 項規定論以轉讓第三級毒品罪。
    被告就所犯持有第二級毒品、販賣第三級毒品12次及轉讓第
    三級毒品等犯行間，犯意各別，行為互殊，應予分論併罰。
    被告就販賣及轉讓第三級毒品愷他命之犯行，均於偵查時及
    本院審判中自白犯行，均應依毒品危害防制條例第17條第2
    項規定，減輕其刑。再被告如附表各編號所示販賣第三級毒
    品愷他命之犯行，犯罪所得非鉅，販賣之愷他命數量亦寡，
    各犯罪情節尚屬輕微，僅因一時貪念，致罹法定刑為5 年以
    上有期徒刑之重典，情輕法重，如遽論科以此重典，不免過
    苛，有失立法之本旨，觀被告之犯罪情況，依一般之客觀情
    形，尚堪憫恕，縱量處最低刑，仍嫌過重，就附表各編號所
    示之販賣第三級毒品罪部分，依刑法第59條之規定，分別酌
    量減輕其刑，並依法遞減之。並審酌被告不僅持有第二級毒
    品MDMA，更販賣及轉讓第三級毒品愷他命，助長施用毒品惡
    習，令買受或受讓毒品者沉迷於毒癮，無法自拔，輕則戕害
    身心健康，重則導致施用毒品之人因缺錢買毒而引發各式犯
    罪，危害社會安全，對國家、社會或個人之傷害可謂至深且
    鉅，並考量其品行、智識程度、犯罪動機、目的、以行動電
    話聯繫後交易毒品之犯罪手段、販賣及轉讓毒品之數量、販
    賣毒品所得不高及犯罪後坦承犯行態度良好等一切情狀，就
    被告所犯持有第二級毒品罪，處有期徒刑5 月；販賣第三級
    毒品罪，各處如附表各編號所示之主刑及從刑；又轉讓第三
    級毒品罪，處有期徒刑5 月，並定應執行有期徒刑5 年。另
    說明扣案含第二級毒品MDMA成分之淺綠色圓形藥錠（驗餘總
    淨重5.37公克）及淺紫色圓形藥錠（驗餘總淨重5.56公克）
    ，均依毒品危害防制條例第18條第1 項前段規定沒收銷燬之
    ；扣案之第三級毒品愷他命（驗餘總淨重92.17 公克，驗餘
    純質總淨重87.56 公克），乃查獲之剩餘毒品，應於最後一
    次販賣愷他命即附表編號12所示犯行所宣告之主文項下，依
    刑法第38條第1 項第1 款規定宣告沒收。包裝上開愷他命之
    塑膠空袋22個，係用於包裹毒品，防其裸露、潮濕，為被告
    所有並供其犯罪所用之物，業據被告於原審審理時供明在卷
    ，應依刑法第38條第1 項第2 款、第3 項之規定，於被告最
    後一次販賣愷他命即附表編號12所示犯行所宣告之主文項下
    ，併予宣告沒收之。扣案0000000000門號SONY廠牌手機（不
    含SIM 卡）1 支，係被告所有，並用以每次聯絡販賣愷他命
    事宜，電子秤2 臺、分裝袋368 個、分裝盤2 個、提撥器1
    支，均係被告所有，並用以每次秤量、分裝愷他命供販賣之
    用，業據被告陳明在卷，均應依毒品危害防制條例第19條第
    1 項之規定，於被告所犯如附表各編號所示各次販賣毒品犯
    行所宣告之主文項下，分別諭知宣告沒收；被告所犯如附表
    各編號所示之各次販毒愷他命犯行，均已收受對價，販賣愷
    他命所得財物總計5,800 元，雖未扣案，仍應依上開規定，
    於被告所犯如附表各編號販賣毒品犯行所宣告之主文項下，
    分別諭知宣告沒收，如全部或一部不能沒收時，以其財產抵
    償之。另扣案之0000000000門號SIM 卡，雖係供被告聯絡販
    賣愷他命事宜所用之物，但被告於原審準備程序及審理中陳
    稱該門號係其友人申請借其使用等語，是既無證據足資證明
    係被告所有，依前揭規定說明，爰不予宣告沒收。至於扣案
    門號0000000000手機（含SIM 卡）1 支，雖係被告所有，惟
    被告陳稱係供日常生活所用，與本件販賣、轉讓愷他命無關
    等語，且無證據足資證明係供被告販賣或轉讓愷他命所用之
    物；另扣案現金1 萬1 佰元，雖係被告所有，然被告辯稱係
    用以繳交房租所用，非販賣愷他命所得等語，且無證據足資
    證明係被告販賣愷他命所得之金錢；另扣案門號0000000000
    、0000000000手機（均含SIM 卡）2 支，非被告所有而係王
    庭所有，業據被告及王庭陳明在卷；揆諸前揭規定及說
    明，故均不予宣告沒收。經核其認事用法，均無違誤，量刑
    亦屬妥適，自應予以維持，檢察官上訴意旨略以：原判決就
    販賣第三級毒品部分依刑法第59條規定予以酌減，顯有不當
    ，及定執行刑有期徒刑五年過輕云云；另被告上訴則認原判
    決量刑過重云云，均指摘原判決不當，惟按被告所犯如附表
    所示販賣第三級毒品部分，每次交易量僅一小包，每次交易
    金額僅400 至800 元不等，販賣所得合計僅五千八百元，情
    節尚屬輕微，且於被查獲後在偵審中均坦承犯行，其犯罪情
    節與大中盤毒梟者尚不能等同並論，而販賣第三級毒品法定
    刑為五年以上有期徒刑之重罪，顯有情輕法重之情，如遽論
    科以此重典，不免過苛，有失立法之本旨，是觀被告之犯罪
    情況，依一般之客觀情形，尚堪憫恕，縱量處最低刑度，仍
    嫌過重，是原決就附表所示之販賣第三級毒品罪部分，依刑
    法第59條之規定，分別酌量減輕其刑，尚屬妥適；又刑事審
    判旨在實現刑罰權之分配的正義，故法院對有罪被告之科刑
    ，應符合罪刑相當之原則，使輕重得宜，罰當其罪，以契合
    社會之法律感情，此所以刑法第57條明定科刑時應審酌一切
    情狀，尤應注意該條所列10款事項以為科刑輕重之標準，俾
    使法院就個案之量刑，能斟酌至當。而量刑輕重係屬事實審
    法院得依職權自由裁量之事項，苟已斟酌刑法第57條各款所
    列情狀而未逾越法定刑度，不得遽指為違法（最高法院72年
    度臺上字第6696號判例可資參照）。本件原判決已詳細說明
    其斟酌刑法第57條各款所列情狀之理由（見原判決理由三所
    載）；又原判決判處被告共十四罪，其中最長之刑度為有期
    徒刑一年六月，一罪一罰結果，加總刑度雖長達十七年六月
    ，惟考量罰當其罪，而定其應執行刑為有期徒刑五年，並未
    逾越法律所規定之範圍，亦與比例原則、公平正義原則無悖
    ，依上說明，自不得遽指為違法，是本件檢察官及被告之上
    訴均為無理由，應予駁回。
據上論斷，應依刑事訴訟法第368條，判決如主文。
本案經檢察官吳國南到庭執行職務。
中    華    民    國   100    年    5     月    31    日
                  刑事第一庭審判長法  官  葉騰瑞
                                  法  官  莊明彰
                                  法  官  彭政章
以上正本證明與原本無異。
如不服本判決，應於收受送達後10日內向本院提出上訴書狀，其
未敘述上訴之理由者並得於提起上訴後10日內向本院補提理由書
（均須按他造當事人之人數附繕本）「切勿逕送上級法院」。
                                  書記官  杜宜寧
中    華    民    國   100    年    5     月    31    日
附表
┌─┬───┬────┬────┬────┬────┬────┬──────────────┐
│編│販賣對│交易時間│交易地點│交易數量│交易金額│主刑    │從刑                        │
│號│象    │（於下述│        │        │（新臺幣│        │                            │
│  │      │電話聯絡│        │        │）      │        │                            │
│  │      │時間後某│        │        │        │        │                            │
│  │      │時）    │        │        │        │        │                            │
├─┼───┼────┼────┼────┼────┼────┼──────────────┤
│1 │何文傑│99年3 月│臺北市北│1 包    │500元   │處有期徒│ 扣案之0000000000門號SONY廠 │
│  │      │15日19時│投區自強│（重量不│        │刑壹年伍│ 牌手機（不含SIM 卡）壹支、 │
│  │      │52分許起│街162 巷│詳）    │        │月。    │ 電子秤貳臺、分裝袋參佰陸拾 │
│  │      │至20時45│4 號6 樓│        │        │        │ 捌個、分裝盤貳個、提撥器壹 │
│  │      │分許止  │陳昱勳居│        │        │        │ 支及未扣案之販賣第三級毒品 │
│  │      │        │處或1樓 │        │        │        │ 愷他命所得之財物新臺幣伍佰 │
│  │      │        │        │        │        │        │ 元，均沒收之，販賣毒品所得 │
│  │      │        │        │        │        │        │ 部分，如全部或一部不能沒收 │
│  │      │        │        │        │        │        │ 時，以其財產抵償之。       │
├─┼───┼────┼────┼────┼────┼────┼──────────────┤
│2 │何文傑│99年3 月│同上    │1 包    │500元   │處有期徒│ 扣案之0000000000門號SONY廠 │
│  │      │22日14時│        │（重量不│        │刑壹年伍│ 牌手機（不含SIM 卡）壹支、 │
│  │      │15分許起│        │詳）    │        │月。    │ 電子秤貳臺、分裝袋參佰陸拾 │
│  │      │至16分許│        │        │        │        │ 捌個、分裝盤貳個、提撥器壹 │
│  │      │止      │        │        │        │        │ 支及未扣案之販賣第三級毒品 │
│  │      │        │        │        │        │        │ 愷他命所得之財物新臺幣伍佰 │
│  │      │        │        │        │        │        │ 元，均沒收之，販賣毒品所得 │
│  │      │        │        │        │        │        │ 部分，如全部或一部不能沒收 │
│  │      │        │        │        │        │        │ 時，以其財產抵償之。       │
├─┼───┼────┼────┼────┼────┼────┼──────────────┤
│3 │何文傑│99年3 月│同上    │1 包    │500元   │處有期徒│ 扣案之0000000000門號SONY廠 │
│  │      │23日11時│        │（重量不│        │刑壹年伍│ 牌手機（不含SIM 卡）壹支、 │
│  │      │48分許起│        │詳）    │        │月。    │ 電子秤貳臺、分裝袋參佰陸拾 │
│  │      │至同年3 │        │        │        │        │ 捌個、分裝盤貳個、提撥器壹 │
│  │      │月24日凌│        │        │        │        │ 支及未扣案之販賣第三級毒品 │
│  │      │晨0 時9 │        │        │        │        │ 愷他命所得之財物新臺幣伍佰 │
│  │      │分許    │        │        │        │        │ 元，均沒收之，販賣毒品所得 │
│  │      │        │        │        │        │        │ 部分，如全部或一部不能沒收 │
│  │      │        │        │        │        │        │ 時，以其財產抵償之。       │
├─┼───┼────┼────┼────┼────┼────┼──────────────┤
│4 │何文傑│99年3 月│同上    │1 包    │500元   │處有期徒│ 扣案之0000000000門號SONY廠 │
│  │      │25日20時│        │（重量不│        │刑壹年伍│ 牌手機（不含SIM 卡）壹支、 │
│  │      │25分許  │        │詳）    │        │月。    │ 電子秤貳臺、分裝袋參佰陸拾 │
│  │      │        │        │        │        │        │ 捌個、分裝盤貳個、提撥器壹 │
│  │      │        │        │        │        │        │ 支及未扣案之販賣第三級毒品 │
│  │      │        │        │        │        │        │ 愷他命所得之財物新臺幣伍佰 │
│  │      │        │        │        │        │        │ 元，均沒收之，販賣毒品所得 │
│  │      │        │        │        │        │        │ 部分，如全部或一部不能沒收 │
│  │      │        │        │        │        │        │ 時，以其財產抵償之。       │
├─┼───┼────┼────┼────┼────┼────┼──────────────┤
│5 │何文傑│99年3 月│同上    │1 包    │500元   │處有期徒│ 扣案之0000000000門號SONY廠 │
│  │      │28日凌晨│        │（重量不│        │刑壹年伍│ 牌手機（不含SIM 卡）壹支、 │
│  │      │1 時2分 │        │詳）    │        │月。    │ 電子秤貳臺、分裝袋參佰陸拾 │
│  │      │許      │        │        │        │        │ 捌個、分裝盤貳個、提撥器壹 │
│  │      │        │        │        │        │        │ 支及未扣案之販賣第三級毒品 │
│  │      │        │        │        │        │        │ 愷他命所得之財物新臺幣伍佰 │
│  │      │        │        │        │        │        │ 元，均沒收之，販賣毒品所得 │
│  │      │        │        │        │        │        │ 部分，如全部或一部不能沒收 │
│  │      │        │        │        │        │        │ 時，以其財產抵償之。       │
├─┼───┼────┼────┼────┼────┼────┼──────────────┤
│6 │何文傑│99年5 月│同上    │1 包    │500元   │處有期徒│ 扣案之0000000000門號SONY廠 │
│  │      │1日17 時│        │（重量不│        │刑壹年伍│ 牌手機（不含SIM 卡）壹支、 │
│  │      │58分許  │        │詳）    │        │月。    │ 電子秤貳臺、分裝袋參佰陸拾 │
│  │      │        │        │        │        │        │ 捌個、分裝盤貳個、提撥器壹 │
│  │      │        │        │        │        │        │ 支及未扣案之販賣第三級毒品 │
│  │      │        │        │        │        │        │ 愷他命所得之財物新臺幣伍佰 │
│  │      │        │        │        │        │        │ 元，均沒收之，販賣毒品所得 │
│  │      │        │        │        │        │        │ 部分，如全部或一部不能沒收 │
│  │      │        │        │        │        │        │ 時，以其財產抵償之。       │
├─┼───┼────┼────┼────┼────┼────┼──────────────┤
│7 │陳癸夫│99年3 月│同上    │1 包    │400元   │處有期徒│ 扣案之0000000000門號SONY廠 │
│  │      │20日凌晨│        │（重量不│        │刑壹年肆│ 牌手機（不含SIM 卡）壹支、 │
│  │      │3 時34分│        │詳）    │        │月。    │ 電子秤貳臺、分裝袋參佰陸拾 │
│  │      │許      │        │        │        │        │ 捌個、分裝盤貳個、提撥器壹 │
│  │      │        │        │        │        │        │ 支及未扣案之販賣第三級毒品 │
│  │      │        │        │        │        │        │ 愷他命所得之財物新臺幣肆佰 │
│  │      │        │        │        │        │        │ 元，均沒收之，販賣毒品所得 │
│  │      │        │        │        │        │        │ 部分，如全部或一部不能沒收 │
│  │      │        │        │        │        │        │ 時，以其財產抵償之。       │
├─┼───┼────┼────┼────┼────┼────┼──────────────┤
│8 │陳癸夫│99年3 月│同上    │1 包    │400元   │處有期徒│ 扣案之0000000000門號SONY廠 │
│  │      │22日15時│        │（重量不│        │刑壹年肆│ 牌手機（不含SIM 卡）壹支、 │
│  │      │35分許起│        │詳）    │        │月。    │ 電子秤貳臺、分裝袋參佰陸拾 │
│  │      │至49分許│        │        │        │        │ 捌個、分裝盤貳個、提撥器壹 │
│  │      │止      │        │        │        │        │ 支及未扣案之販賣第三級毒品 │
│  │      │        │        │        │        │        │ 愷他命所得之財物新臺幣肆佰 │
│  │      │        │        │        │        │        │ 元，均沒收之，販賣毒品所得 │
│  │      │        │        │        │        │        │ 部分，如全部或一部不能沒收 │
│  │      │        │        │        │        │        │ 時，以其財產抵償之。       │
├─┼───┼────┼────┼────┼────┼────┼──────────────┤
│9 │陳癸夫│99年3 月│同上    │1 包    │400元   │處有期徒│ 扣案之0000000000門號SONY廠 │
│  │      │22日18時│        │（重量不│        │刑壹年肆│ 牌手機（不含SIM 卡）壹支、 │
│  │      │58分許  │        │詳）    │        │月。    │ 電子秤貳臺、分裝袋參佰陸拾 │
│  │      │        │        │        │        │        │ 捌個、分裝盤貳個、提撥器壹 │
│  │      │        │        │        │        │        │ 支及未扣案之販賣第三級毒品 │
│  │      │        │        │        │        │        │ 愷他命所得之財物新臺幣肆佰 │
│  │      │        │        │        │        │        │ 元，均沒收之，販賣毒品所得 │
│  │      │        │        │        │        │        │ 部分，如全部或一部不能沒收 │
│  │      │        │        │        │        │        │ 時，以其財產抵償之。       │
├─┼───┼────┼────┼────┼────┼────┼──────────────┤
│10│許文明│99年3 月│同上    │1 包    │400元   │處有期徒│ 扣案之0000000000門號SONY廠 │
│  │      │18日22時│        │（重量不│        │刑壹年肆│ 牌手機（不含SIM 卡）壹支、 │
│  │      │14分許起│        │詳）    │        │月。    │ 電子秤貳臺、分裝袋參佰陸拾 │
│  │      │至35分許│        │        │        │        │ 捌個、分裝盤貳個、提撥器壹 │
│  │      │止      │        │        │        │        │ 支及未扣案之販賣第三級毒品 │
│  │      │        │        │        │        │        │ 愷他命所得之財物新臺幣肆佰 │
│  │      │        │        │        │        │        │ 元，均沒收之，販賣毒品所得 │
│  │      │        │        │        │        │        │ 部分，如全部或一部不能沒收 │
│  │      │        │        │        │        │        │ 時，以其財產抵償之。       │
├─┼───┼────┼────┼────┼────┼────┼──────────────┤
│11│許文明│99年3 月│同上    │1 包    │400元   │處有期徒│ 扣案之0000000000門號SONY廠 │
│  │      │25日21時│        │（重量不│        │刑壹年肆│ 牌手機（不含SIM 卡）壹支、 │
│  │      │30分許起│        │詳）    │        │月。    │ 電子秤貳臺、分裝袋參佰陸拾 │
│  │      │至46分許│        │        │        │        │ 捌個、分裝盤貳個、提撥器壹 │
│  │      │止      │        │        │        │        │ 支及未扣案之販賣第三級毒品 │
│  │      │        │        │        │        │        │ 愷他命所得之財物新臺幣肆佰 │
│  │      │        │        │        │        │        │ 元，均沒收之，販賣毒品所得 │
│  │      │        │        │        │        │        │ 部分，如全部或一部不能沒收 │
│  │      │        │        │        │        │        │ 時，以其財產抵償之。       │
├─┼───┼────┼────┼────┼────┼────┼──────────────┤
│12│竺士宇│99年3 月│同上    │2 包    │800元   │處有期徒│扣案之第三級毒品愷他命（驗餘│
│  │      │23日21時│        │（重量不│        │刑壹年陸│總淨重玖拾貳點壹柒公克，驗餘│
│  │      │19分許  │        │詳）    │        │月。    │純質總淨重捌拾柒點伍陸公克）│
│  │      │        │        │        │        │        │、愷他命包裝空袋貳拾貳個、  │
│  │      │        │        │        │        │        │0000000000門號SONY廠牌手機（│
│  │      │        │        │        │        │        │不含SIM 卡）壹支、電子秤貳臺│
│  │      │        │        │        │        │        │、分裝袋參佰陸拾捌個、分裝盤│
│  │      │        │        │        │        │        │貳個、提撥器壹支及未扣案之販│
│  │      │        │        │        │        │        │賣第三級毒品愷他命所得之財物│
│  │      │        │        │        │        │        │新臺幣捌佰元，均沒收之，販賣│
│  │      │        │        │        │        │        │毒品所得部分，如全部或一部不│
│  │      │        │        │        │        │        │能沒收時，以其財產抵償之。  │
└─┴───┴────┴────┴────┴────┴────┴──────────────┘